臺灣高雄地方法院刑事判決　　　　　　　96年度易字第883 號
公　訴　人　臺灣高雄地方法院檢察署檢察官
被　　　告　子○○
選任辯護人　吳保仁　律師
上列被告因涉犯詐欺案件，經檢察官提起公訴（起訴案號：臺灣
高雄地方法院檢察署95年度偵字第31653號、95年度偵字第32987
號）暨聲請併案審理（移併案號：同上署95年度偵字第33268 號
、96年偵字第6704號及臺灣臺南地方法院地檢署96年度偵字第16
02號），本院判決如下：
    主  文
子○○幫助犯詐欺取財罪，處有期徒刑肆月，如易科罰金，以新
臺幣壹仟元折算壹日，減為有期徒刑貳月，如易科罰金，以新臺
幣壹仟元折算壹日。
    事  實
一、子○○明知國內社會上層出不窮之詐騙集團或不法份子為掩
    飾其不法行徑，隱匿其不法所得，避免執法人員之追究及處
    罰，常收購並使用他人帳戶進行存提款與轉帳等行為，在客
    觀上可以預見一般取得他人帳戶使用之行徑，常與行財產犯
    罪所需有密切關聯，竟以縱有人持其存款帳戶作為詐騙之犯
    罪工具，亦不違其本意之幫助詐欺取財犯意，且因急需用錢
    ，然因信用不佳，明知無法向一般銀行業者申請信用貸款，
    又因見報紙廣告分類，登載「車貸10-30 萬借您負債過信用
    不良八大行業均可辦理0000000000洽陳經理」後，竟撥打行
    動電話0000000000號予自稱「陳經理」之真實姓名、年籍不
    詳之成年人，約定於民國95年8 月24日12時許，在位於高雄
    縣大寮鄉仁德新村之高雄監獄前之某麵攤，將臺東區中小企
    業銀行內埔分行（下稱臺東企銀（金融代號057） 、帳號：
    0000 0 00000000 、95年4 月6 日申請開戶、址設屏東縣內
    埔鄉○○村○○路92號）、及萬泰商業銀行中正分行（下稱
    萬泰銀行（金融代號809 、帳號：000000000000、94年11月
    22日申請開戶、址設高雄市新興區○○○路151 號）之存摺
    2 本、提款卡2 張及密碼，交由「陳經理」及其所屬詐騙集
    團成員使用。
二、該「陳經理」及其所屬詐欺集團共同基於意圖為自己不法所
    有之概括犯意聯絡，以網站拍賣物品方式，分別為詳如後附
    表壹編號一及編號二、附表貳編號一、附表編號一至四之
    詐欺取財行為如下：
(一)、1.該詐騙集團某真實姓名、年籍不詳成員化名「liquid」，
      在yahoo奇摩網站，使用「d888031@hotmail.com」帳號，
      拍賣「NDS LITE」任天堂遊戲主機，致使上網瀏覽之庚○○陷於錯誤而參與競標，「liquid」於95年9月1日22時35
      分許，寄發「得標匯款通知」電子信件予庚○○，佯稱須
      先付款再寄貨，致庚○○陷於錯誤，於95年9 月2 日9 時
      30 分 許，在臺北市○○區○○街348 巷10弄2 號之全家
      便利商店內，利用台新商業銀行股份有限公司（下稱台新
      銀行）之ATM 自動提款機轉帳方式，將伊所有中華郵政股
      份有限公司帳戶（戶名：庚○○，帳號：00000000000000
      00）內存款新臺幣（下同）4600元，匯入上開子○○臺東
      企銀帳戶中，隨即遭人領走。
    2.該詐騙集團某真實姓名、年籍不詳成員化名「王先生」，
      於95年9 月2 日17時許，在yahoo 奇摩網站拍賣「美國廠
      限定LEVIS71646仿舊洗白貓鬚厚磅靴型牛仔褲」，致使上
      網瀏覽之丁○○陷於錯誤而參予競標，「王先生」並於95
      年9 月2 日23時9 分許，寄發「得標匯款通知」電子信件
      予丁○○，謊稱須先付款再寄貨，致丁○○陷於錯誤，遂
      於95 年9月3 日14時23分許，在嘉義火車站附近之萊爾富
      便利商店內，利用日盛國際商業銀行股份有限公司（下稱
      日盛銀行）之ATM 自動提款機轉帳方式，將1000元，匯入
      上開子○○萬泰銀行帳戶中，隨即遭人領走。
(二)、於95年9月3日在雅虎奇摩網站拍賣「朵法芳香潔淨調理膏」
    ，致使上網瀏覽之癸○○陷於錯誤而參與競標，並依詐騙集
    團成員之指示將貨款1300元匯入子○○上開萬泰銀行帳戶內
    ，因而受有損害，隨即遭人領走。
(三)、自95年9 月2 日起至同年月4 日止，分別以附表編號一至
    四所示之方法向甲○○、乙○○、壬○○、辛○○，施以詐
    術，致甲○○、乙○○、壬○○、辛○○陷於錯誤，依指示
    分別轉帳附表編號一至四所示之金額至子○○上開臺東企
    銀、萬泰銀行帳戶內，因而受有損害，隨即遭人領走。
三、案經高雄市政府警察局小港分局報請臺灣高雄地方法院檢察
    署檢察官偵查起訴暨移請併案審理。
    理  由
壹、關於證據能力部分
(一)、按被告以外之人於審判外之陳述雖不符前四條之規定，而經
    當事人於審判程序同意作為證據，法院審酌該言詞陳述或書
    面陳述作成時之情況，認為適當者，亦得為證據。當事人、
    代理人或辯護人於法院調查證據時，知有第159 條第1 項不
    得為證據之情形，而未於言詞辯論終結前聲明異議，視為有
    前項之同意，刑事訴訟法第159 條之5 定有明文。又被告及
    其辯護人未於言詞辯論終結前聲明異議，並當庭表示沒有意
    見及同意列入證據方法（見本院96年易字第883 號卷，以下
    簡稱本院卷，第34頁至第41頁、第106 頁至第116 頁、第13
    5 頁、第142 頁至第155 頁），是本院審酌前開書面或言詞
    陳述，其作成過程並無不適當之情形，認為以之作為本案之
    證據亦屬適當，依刑事訴訟法第159 條之5 規定，自得作為
    證據，合先敘明。
(二)、查本件被告犯罪事實之證據方法，詳如卷附之(一)台北市警察
    局內湖分局北市警內分偵字第09533168900 號警卷內檢附台
    北市警察局內湖分局刑事案件報告單、被告身分證正反面影
    本、台東區中小企業銀行函（含被告個人基本資料、存款往
    來申請書暨約定書、對帳單）、台新銀行自動櫃員機交易明
    細表、Yahoo 奇摩電子信箱網頁及得標匯款通知、內政部警
    政署反詐騙案件紀錄表、受理詐騙帳戶通報警示、詐騙電話
    斷話簡便格式表（見台北市警察局內湖分局北市警內分偵字
    第09533168900 號警卷第1-1 頁至第1-2 頁、第7 頁至第18
    頁），高雄地方法院檢察署95年偵字31653 號偵卷第18頁至
    第27 頁 檢附之被告94年度綜合所得稅各類所得資料清單，
    瑞記工業股份有限公司規格單、被告勞工保險卡、鴻洋遊艇
    股份有限公司出具之在職證明書、工作證影本、被告之高雄
    銀行活期儲蓄存款存摺往來紀錄，高雄市警局小港分局高市
    警港分偵字第0950027729號警卷第10頁至第17-2頁檢附之日
    盛國際商銀自動櫃員機交易明細表、得標匯款通知、萬泰商
    銀中正分行函（含存款業務往來申請書、被告身分證正反面
    影本、健保卡影本、台幣存摺對帳單）、內政部警政署反詐
    騙案件紀錄表、受理詐騙帳戶通報警示、詐騙電話斷話簡便
    格式表，同上署95年偵字32987 號偵卷第13頁、第20頁檢附
    之報紙廣告單、人頭帳戶一覽表；(二)台南市警察局第五分局
    南市警五刑偵字第000030號警卷第10頁至第17頁檢附之通聯
    調閱查詢單、得標匯款通知、中國信託商業銀行自動櫃員機
    交易明細表、萬泰商銀中正分行函（含存款業務往來申請書
    、被告身分證正反面影本、健保卡影本）、台南市警察局受
    理詐騙帳戶警示、詐騙電話斷話通報單；(三)高雄地方法院檢
    察署95 年 偵字33268 號偵卷第31頁、第34頁、第39頁、第
    40至第48 頁 檢附之被害人甲○○、乙○○、壬○○、辛○○之帳戶交易明細、內政部警政署反詐騙諮詢專線紀錄表、
    萬泰商銀中正分行函（含存款業務往來申請書、被告身分證
    正反面影本、健保卡影本、台幣存摺對帳單、自動提款機跨
    行轉帳報表）、台東區中小企業銀行存款往來申請書暨約定
    書、對帳單，(四)本院卷第84頁至第89頁、第128 頁檢附之高
    雄看守所回函、戊○○之人相表、收容人資料、台灣屏東監
    獄在監或出監受刑人資料表、吳賢章照片、高雄市政府警察
    局新興分局96年5 月28日回函與(五)證人庚○○、丁○○、癸○○、吳賢章、甲○○、乙○○、壬○○、辛○○於警詢時
    之證述（見台北市警察局內湖分局北市警內分偵字第095331
    68900 號警卷第5 至6 頁、高雄市警局小港分局高市警港分
    偵字第0950027729號警卷第7 至8 頁、台南市警察局第五分
    局南市警五刑偵字第000030號警卷第1 至2 頁、第7至9頁、
    高雄地方法院檢察署95年偵字第3326 8號第24至38頁），均
    經被告於本院96年7 月24日審判程序時同意作為證據，且本
    院審酌該書證作成時之狀況，較無人情施壓或干擾，亦無不
    當取供之情形，認為上開卷附證據作為本案之證據亦屬適當
    ，揆諸上揭規定，上開卷附證據俱有證據能力。
貳、關於實體部分
一、訊據被告子○○固坦承有申辦上開萬泰銀行中正分行（帳號
    ：000000000000）、臺東企銀內埔分行（帳號：0000000000
    000） 帳戶，並將前開帳戶於95年8 月24日12時許，在高雄
    縣大寮鄉仁德新村之高雄監獄前之某麵攤交予上開自稱「陳
    經理」之成年人，惟堅決否認有何幫助詐欺犯行，辯稱：上
    開二個帳戶之2 本存摺伊係交給「陳經理」，請「陳經理」
    幫伊辦理信用貸款云云。惟查：
(一)、上開萬泰銀行中正分行（帳號：000000000000）、臺東企銀
    內埔分行（帳號：0000000000000） 帳戶，係被告本人親自
    申請開立一節，業經被告於本院96年4 月3 日、5 月22日準
    備程序、96年7 月24日審判程序時均供承不諱，並有上開萬
    泰銀行中正分行95年9 月22日中正密字第095016 0003 9 號
    函及隨函所附之資料、台東區中小企業銀行95年9 月20日（
    95 ） 東企銀埔字第50號函及隨函所附資料各1 份在卷可稽
    （見臺北市警察局內湖分局北市警內分偵字第09533168900
    號警卷第7 至11頁、高雄市警局小港分局高市警港分偵字第
    0950027729號警卷第12至14頁），是被告此部份自白與事實
    相符，應堪可採。
(二)、上開事實欄二、(一)部分之事實，業經證人（即本件被害人）
    庚○○、丁○○於警詢中均指訴渠二人各別遭由姓名年籍不
    詳之「陳經理」組成詐欺集團以網路購物之方式各詐騙4,60
    0 及1,000 元，經渠二人依指示各別將款項匯入被告上開臺
    東企銀、萬泰銀行帳戶內，隨即遭人領走等情節綦詳明確，
    與被告於本院96年7 月24日審判程序時所是認，並有日盛銀
    行、台新銀行之自動櫃員機交易明細表各1 紙附卷可參（見
    臺北市警察局內湖分局北市警內分偵字第09533168900 號警
    卷第12頁、高雄市警局小港分局高市警港分偵字第09500277
    29號警卷第10頁）、被告上開臺東企銀、萬泰銀行帳戶交易
    明細資料及上開Yahoo 奇摩電子信箱網頁各1 份及得標匯款
    通知、內政部警政署反詐騙案件紀錄表、受理詐騙帳戶通報
    警示、詐騙電話斷話簡便格式表各2 份附卷可稽（見臺北市
    警察局內湖分局北市警內分偵字第09533168900 號警卷第10
    頁、第13至15頁、高雄市警局小港分局高市警港分偵字第09
    50 027729 號警卷第11頁、第15至17頁），是被告提供自己
    所有上開萬泰銀行、臺東企銀帳戶供「陳經理」及其所屬詐
    騙集團作為上開詐欺取財得贓款所用之工具至明。
(三)、上開事實欄二、(二)部分之事實，業經證人（即本件被害人）
    癸○○於警詢時證述伊遭由姓名年籍不詳之「陳經理」組成
    之詐欺集團詐騙1,300 元，並依指示將上開款項匯入被告上
    開萬泰銀行中正分行帳戶內，隨即遭人領走等情等情節綦詳
    明確（見台南市警察局第五分局南市警五刑偵字第000030號
    警卷第1 至2 頁），與被告於本院96年7 月24日審判程序時
    所是認，並有得標匯款通知、中國信託商業銀行自動櫃員機
    交易明細表各1 份（見台南市警察局第五分局南市警五刑偵
    字第000030號警卷第11至12頁）、被告上開萬泰銀行帳戶交
    易明細資料1 份附卷可稽（見高雄市警局小港分局高市警港
    分偵字第0950027729號警卷第15頁至第16頁），是被告提供
    自己所有上開萬泰銀行中正分行帳戶供「陳經理」及其所屬
    詐騙集團作為上開詐欺取財得贓款所用之工具至明。
(四)、上開事實欄二、(三)部分之事實，業經證人（即本件被害人）
    甲○○、乙○○、壬○○、辛○○於警詢中證述無訛，與被
    告於本院96年7 月24日審判程序時所是認，並有證人甲○○
    、乙○○、壬○○、辛○○各自匯款明細各1 份附卷可稽（
    見高雄地檢95年度偵字第33268 號第27、31、34、39頁），
    又證人甲○○、乙○○、壬○○、辛○○前揭各遭由姓名年
    籍不詳之「陳經理」及其所屬之詐欺集團詐騙800 元、2,99
    9 元、1,500 元、1,700 元，渠四人各依指示將上開款項匯
    入被告上開萬泰銀行中正分行、臺東企銀內埔分行帳戶內，
    隨即遭人領走等情節綦詳，此有內政部警政署反詐騙諮詢專
    線紀錄表、萬泰商銀中正分行函（含存款業務往來申請書、
    被告身分證正反面影本、健保卡影本、台幣存摺對帳單、自
    動提款機跨行轉帳報表）、台東區中小企業銀行存款往來申
    請書暨約定書、對帳單各1 份附卷可稽（見高雄地方法院檢
    察署95年偵字第33268 號第40至48頁），是被告提供自己所
    有上開帳戶供「陳經理」及其所屬詐騙集團作為上開詐欺被
    害人甲○○、乙○○、壬○○、辛○○取財得贓款所用之工
    具至明。
(五)、至於被告辯稱：伊上開二個帳戶之二本存摺、提款卡伊都交
    給「陳經理」去辦信用貸款，伊不知道「陳經理」係拿去騙
    人云云。然查：
  1.被告於本院95年7 月24日審理中陳稱：伊係看報紙然後跟陳
    經理聯絡，陳經理跟伊說辦信用貸款要存款帳戶、提款卡、
    印鑑，他要存錢進伊的帳戶，要給銀行看伊的帳戶內有錢，
    伊有問他說伊有辦過銀行貸款，銀行沒有跟伊要提款卡及存
    款簿，他跟伊解釋說是要存錢進帳戶，如果不拿簿子及提款
    卡，如果錢被伊領走怎麼辦？所以伊才將簿子及提款卡給他
    等語綦詳（見本院卷第139 頁）以觀，是被告有辦過銀行貸
    款之經驗，且詳知銀行貸款申辦所需之文件，且當時係已逾
    47歲許之壯年人，其熟知辦理信用貸款之目的在於貸款核准
    後將所核貸之金額撥入金融帳戶內以供使用。因此，本件被
    告如需他人代辦信用貸款，僅將申貸所需證件交付即可，根
    本毋須再將自己上開帳戶之存摺、印章及提款密碼交予他人
    ，況且被告果真急需金錢使用，衡情亦應審慎確認「陳經理
    」之人別住居處所、連絡方式，並掌握其行蹤，俾確保自己
    上開貸款由自己取得，並由自己支付日後利息、本金清償，
    詎被告非但不熟識「陳經理」，尚且甘冒「陳經理」可能行
    蹤不明而將貸得款項侵占入己之不可測風險，將其上開帳戶
    存摺、印章、提款密碼等資料全部交付予一位自己素不相識
    ，且無法確知真實姓名、住處之自稱「陳經理」成年人辦理
    貸款等情，與常情有違。
  2.況按金融存款帳戶存摺、印鑑章、提款密碼等攸關存戶個人
    財產權益重大保障，倘非與本人有相當親密及利害關係者，
    通常一般人皆不致輕易提供自己存款帳戶存摺、印鑑章、提
    款密碼供他人使用；再者，一般人正常人向金融機構申請開
    設帳戶，亦無任何法令之限制，只須提出身分證、印章即可
    辦理金融存款帳戶設立，此亦為眾所週知之事實，與被告於
    本院96年7 月247 日審判時供述：伊辦過的信用貸款程序，
    銀行會向貸款申請人索取貸款人在職證明、勞保卡、還有所
    得稅繳稅資料等情綦詳（見本院卷第139 頁），復酌近年來
    利用人頭帳戶以行詐騙或恐嚇取財之事時有所聞，報章雜誌
    及新聞均多所宣導，是避免此等專屬性甚高之金融機構帳戶
    被不法行為人利用為詐財之工具，應係一般正常人之生活認
    知所易於體察之常識，因此，茍見他人不自己申請開立帳戶
    ，反而蒐集不特定人之帳戶使用，則衡情應當可預見收集之
    帳戶乃可能被利用為與財產有關之犯罪工具，何況被告於本
    院上開審判時亦自承曾於臺東企銀內埔分行辦理過10萬元信
    用貸款，亦明知辦理信用貸款程序應徵信申貸人之在職證明
    、健保卡及所得稅繳稅資料（見本院卷第139 頁）等情，是
    被告所辯與事實、經驗法則違背，其對此部分自難諉為不知
    或無從預見。
(六)、再被告另辯稱：證人己○○知道伊係請「陳經理」辦理信用
    貸款，伊沒有幫助詐欺之犯意云云。惟查，證人己○○於本
    院96年7 月24日審理中具結證稱：伊跟被告是同事，被告跟
    伊說，雖然信用不良還是可以找「陳經理」辦理信用貸款，
    並有邀伊一同前往，伊並未與被告於95年8 月24日早上去見
    陳經理，嗣被告辦完貸款後才告訴伊他有辦貸款，但被告是
    否真有跟陳經理辦理貸款，伊不清楚，但伊有打電話給陳經
    理，陳經理要伊拿提款卡跟存款簿給他，並說手續費兩成，
    但是伊沒有給他，因為伊沒有帶在身上，且伊不相信陳經理
    說辦理信用貸款不用在職證明及納稅資料，所以伊想先讓被
    告去辦看看，辦出來再說等語綦詳（見本院卷第137 頁、14
    1 頁），再互核比對被告亦明知辦理上開信用貸款要在職證
    明、勞保卡、所得稅繳稅資料等情以觀（見本院卷第139 頁
    ），是證人己○○係被告之同事，惟其對於被告辦理貸款一
    事並不清楚，且證人己○○亦不相信「陳經理」之說辭，因
    此，被告所辯係事後卸責之詞，實無可採。
(七)、再者，被告之上開二個帳戶既分設有存摺密碼及提款卡密碼
    ，則該帳戶內所有款項之提領均需輸入被告自設之密碼始得
    為之，復參以本件證人即被害人庚○○、丁○○、癸○○、
    甲○○、乙○○、壬○○、辛○○等人遭由不詳姓名年籍不
    詳之「陳經理」及其所屬之詐欺集團詐騙後，經被害人庚○○、丁○○、癸○○、甲○○、乙○○、壬○○、辛○○等
    人款項匯入被告上開帳戶內，隨即遭人領走等情，已如前述
    ，衡情該詐欺集團為順利取得贓款，勢必確信渠等手中所持
    用之金融帳戶得正常存、提款或轉帳，且知悉該帳戶之存摺
    密碼及提款卡密碼，若非經由被告同意使用該帳戶及提款卡
    ，且保證不會辦理提款卡掛失而使原有之提款卡頓成廢物，
    否則該詐欺集團如何能肯認該帳戶存摺、提款卡於脫離所有
    權人持有後，亦不致辦理掛失或暫停使用，遂放心、大膽、
    好整以暇，而施以詐欺行騙並以之充為收受贓款之工具，要
    求被害人庚○○等人依指示逕將款項匯入上開帳戶後，旋即
    提領一空，顯見被告之前開帳戶之存摺、提款卡應非遺失，
    被告此部分所辯與常情不符，自難採信。
(八)、末酌，金融機關個人存款帳戶，任何一般人極易申請取得自
    己帳戶存簿，自無須向他人借用或價購；再者，個人之帳戶
    存簿，自己保管使用亦無任意交付予自己所不認識之人之理
    ，況且被告當時為一年逾47歲之成年人，當有相當之智識程
    度與生活經驗，對此亦當認識甚明，卻猶將上開帳戶存摺、
    提款卡及密碼交付與真實姓名年籍不詳之「陳經理」及其同
    夥使用，雖未見有何參與詐欺被害人之行為、或於事後亦分
    得款項之積極證據，而無從認屬本件詐欺取財行為之共同正
    犯，然其將應屬個人使用之帳戶提供予他人使用，即或本身
    因而涉案、面臨刑事追訴與處罰，仍無法或不願說明其提供
    予他人使用之原由及與該他人之關係，此即彰顯其幫助該他
    人為包含詐欺取財在內等財產犯罪之不確定故意。況嗣後該
    受被告提供使用帳戶之人，果與其他同夥利用以之為向被害
    人詐欺取財之匯款帳戶使用，被告應負幫助他人為詐欺取財
    之刑責甚明。
(九)、綜上，被告將上開帳戶、提款卡、提款密碼交付予「陳經理
    」之情節，是被告有意提供該帳戶供人使用，且就他人將持
    其上開該帳戶施行詐騙而使被害人匯款至其帳戶之結果應有
    所認識，且對此事實之發生並不違反其本意，被告自有幫助
    詐欺取財之未必故意至明。因此，被告上開所辯係事後卸責
    之詞，不足採信
二、查被告僅有一次提供上開自己金融帳戶予詐騙集團作為詐欺
    取財之用，係基於幫助他人詐欺取財之不確定故意，且所為
    屬詐欺取財罪構成要件以外之行為，故核其所為，係幫助他
    人犯刑法第339 條第1 項之詐欺取財罪，而其提供自己帳戶
    存摺、印鑑章、提款密碼予他人幫助犯詐欺罪，所為係詐欺
    罪構成要件以外之行為，為幫助犯，應依刑法第30條第2 項
    之規定按正犯之刑減輕之。又上開如附表表壹編號一及編號
    二、附表貳編號一、附表編號一至四之起訴案號即臺灣高
    雄地方法院檢察署95年度偵字第31653 號、95年度偵字第32
    987 號暨聲請併案審理之移併案號：同上署95年度偵字第33
    268 號、96年偵字第6704號及臺灣臺南地方法院地檢署96年
    度偵字第1602號間之被告犯罪事實係實質上一罪關係，當為
    起訴效力所及，本院自應一併審理，附此敘明。
三、玆審酌被告將自己所有上開存摺、印鑑章、提款密碼提供予
    他人詐騙犯罪使用於附表壹編號一及編號二、附表貳編號一
    、附表編號一至四所示時間等行為，紊亂社會正常交易秩
    序，並使不法之徒藉此輕易詐取財物，致檢警難以追查緝捕
    ，助長詐財犯罪集團詐騙財物之犯罪風氣，惡性非輕，且被
    告犯後否認犯行，不知悔改等一切情狀，爰量處如主文所示
    之刑，並斟酌本件被告高中肄業，職業為工，經濟狀況不富
    裕等情，有警詢筆錄可參，乃諭知如易科罰金從輕以新臺幣
    1,000 元折算1 日，用啟自新。
四、至於本件被告幫助犯詐欺取財罪罪之上開犯罪時間係於96年
    4 月24日之前，悉合於減刑條件，且無中華民國九十六年罪
    犯減刑條例所定不得減刑之情形，爰依同條例第2 條第1 項
    第3 款規定減其宣告刑二分之一，併依上述宣告刑所適用易
    科罰金之折算標準即刑法第41條第1 項前段之規定，諭知減
    刑後易科罰金之折算標準，附此併敘。
據上論結，應依刑事訴訟法第299 條第1 項前段，中華民國九十
六年罪犯減刑條例第2 條第1 項第3 款、第7 條，刑法第30條第
1 項前段、第2 項、第339 條第1 項、刑法第41條第1 項前段，
刑法施行法第1 條之1 ，判決如主文。
本案經檢察官丙○○到庭執行職務。
中　　華　　民　　國　　96　　年    　8 　　月　 7   日
                  刑事第三庭審判長法　官  田平安
                                  法　官  郭瓊徽
                                  法  官  施添寶
以上正本證明與原本無異。
如不服本判決應於收受本判決後10日內向本院提出上訴書狀，並
應敘述具體理由，如未敘述上訴理由者，應於上訴期間屆滿後20
日內補提理由書狀於本院（均須按他造當事人之人數附繕本）「
切勿逕送上級法院」。
中　　華　　民　　國　　96　　年    　8 　　月　 7   日
　　　　　　　　　　　　　　　　  書記官  王翌翔
附錄本件論罪科刑法條：
中華民國刑法第339條
意圖為自己或第三人不法之所有，以詐術使人將本人或第三人之
物交付者，處5年以下有期徒刑、拘役或科或併科1千元以下罰金
。
以前項方法得財產上不法之利益或使第三人得之者，亦同。
前二項之未遂犯罰之。
附表：【註臺灣高雄地方法院檢察署以下簡稱高雄地檢署。
          臺灣臺南地方法院地檢署以下簡稱臺南地檢署。
          起訴案號：高雄地檢署95年度偵字第31653 號、
          　　　　　高雄地檢署95年度偵字第32987 號。
          併審案號：臺南地檢署96年度偵字第1602 號、
                    高雄地檢署95年度偵字第33268 號、
                    高雄地檢署96年度偵字第6704號】
┌────────────────────────────────────┐
│壹、高雄地檢署95年度偵字第31653號                                       │
│    高雄地檢署95年度偵字第32987號                                       │
│    高雄地檢署96年度偵字第6704號                                        │
├───┬────┬───┬──────────┬────┬───────┤
│ 編號 │犯罪時間│被害人│  犯  罪  行  為    │詐欺金額│ 金融帳戶帳號 │
├───┼────┼───┼──────────┼────┼───────┤
│  一  │95年9月2│庚○○│該詐騙集團化名「    │4600元  │臺東區中小企銀│
│      │日9時30 │      │liquid」，在YAHOO網 │        │內埔分行      │
│      │分許    │      │站，使用「          │        │戶名：子○○  │
│      │        │      │d888031@hotmail.com │        │帳號          │
│      │        │      │」帳號，拍賣「NDS   │        │0000000000000 │
│      │        │      │LITE 」任天堂遊戲主 │        │              │
│      │        │      │機，致使上網瀏覽之陳│        │              │
│      │        │      │育德陷於錯誤而參與競│        │              │
│      │        │      │標，「liquid」於95年│        │              │
│      │        │      │9月1日22時35分許，寄│        │              │
│      │        │      │發「得標匯款通知」電│        │              │
│      │        │      │子信件予庚○○，佯稱│        │              │
│      │        │      │須先付款再寄貨，致陳│        │              │
│      │        │      │育德陷於錯誤，於95年│        │              │
│      │        │      │9月2日9時30分許，在 │        │              │
│      │        │      │臺北市○○區○○街  │        │              │
│      │        │      │348巷102號之全家便利│        │              │
│      │        │      │商店內，利用台新銀行│        │              │
│      │        │      │之ATM自動提款轉帳方 │        │              │
│      │        │      │式，將伊所有中華郵政│        │              │
│      │        │      │（帳戶庚○○，帳號：│        │              │
│      │        │      │0000000000000000）內│        │              │
│      │        │      │存款新臺幣（下同）46│        │              │
│      │        │      │00元，匯入子○○臺東│        │              │
│      │        │      │企銀帳戶            │        │              │
├───┼────┼───┼──────────┼────┼───────┤
│  二  │95年9月3│丁○○│該詐騙集團化名「王先│1000元  │萬泰商業銀行  │
│      │日14時23│      │生」，於95年9月2日17│        │中正分行      │
│      │分      │      │時許，在yahoo奇摩網 │        │戶名：子○○  │
│      │        │      │拍賣「美國廠限定    │        │帳號：        │
│      │        │      │LEVIS71646舊洗白貓鬚│        │0000000000    │
│      │        │      │厚磅靴型牛仔褲」，致│        │              │
│      │        │      │使上網瀏覽之丁○○陷│        │              │
│      │        │      │於錯誤而參予競標，「│        │註：高雄地檢署│
│      │        │      │王先生」並於95年9月2│        │96年度偵字第67│
│      │        │      │2日23時9分許，寄發「│        │04號。        │
│      │        │      │得標匯款通知」電子信│        │              │
│      │        │      │件予丁○○，謊稱須先│        │              │
│      │        │      │付款再寄貨，致丁○○│        │              │
│      │        │      │陷於錯誤，遂於95年9 │        │              │
│      │        │      │月3日14時23分許，在 │        │              │
│      │        │      │嘉義火車站附近之萊爾│        │              │
│      │        │      │富便利商店內，利用日│        │              │
│      │        │      │盛銀行之ATM自提款機 │        │              │
│      │        │      │轉帳方式，將1000元，│        │              │
│      │        │      │匯入子○○萬泰銀行帳│        │              │
│      │        │      │戶中。              │        │              │
├───┴────┴───┴──────────┴────┴───────┤
│貳、臺南地檢署96年偵字第1602號                                          │
│                                                                        │
├───┬────┬───┬──────────┬────┬───────┤
│  一  │95年9月3│癸○○│於95年9月3日在雅虎奇│1300元  │萬泰商業銀行  │
│      │日21時51│      │摩網站拍賣「朵法芳香│        │中正分行      │
│      │分      │      │潔淨調理膏」，致使上│        │戶名：子○○  │
│      │        │      │網瀏覽之癸○○陷於錯│        │帳號：        │
│      │        │      │誤而參與競標，並依詐│        │0000000000    │
│      │        │      │騙集團成員之指示將貨│        │              │
│      │        │      │款1300元匯入子○○萬│        │              │
│      │        │      │泰銀行帳戶          │        │              │
│      │        │      │                    │        │              │
├───┴────┴───┴──────────┴────┴───────┤
│、高雄地檢署95年偵字第33268號                                         │
│                                                                        │
├───┬────┬───┬──────────┬────┬───────┤
│  一  │95年9月2│甲○○│以俗稱網路劫標模式，│800元   │臺東區中小企銀│
│      │日9時29 │      │見甲○○上網標購「女│        │內埔分行      │
│      │分許    │      │用化妝品」，即發電子│        │戶名：子○○  │
│      │        │      │郵件向被害人佯稱得標│        │帳號          │
│      │        │      │，致被害人陷於錯誤而│        │0000000000000 │
│      │        │      │轉帳800元至子○○臺 │        │              │
│      │        │      │東企銀帳戶          │        │              │
├───┼────┼───┼──────────┼────┼───────┤
│  二  │95年9月4│乙○○│以俗稱網路劫標模式，│2999元  │臺東區中小企銀│
│      │日14時許│      │見乙○○上網標購「麥│        │內埔分行      │
│      │        │      │克風」，即發電子郵件│        │戶名：子○○  │
│      │        │      │向被害人佯稱得標，致│        │帳號          │
│      │        │      │被害人陷於錯誤而轉帳│        │0000000000000 │
│      │        │      │2999元至子○○臺東企│        │              │
│      │        │      │銀帳戶              │        │              │
├───┼────┼───┼──────────┼────┼───────┤
│  三  │95年9月3│壬○○│以俗稱網路劫標模式，│1500元  │萬泰商業銀行  │
│      │日9時30 │      │見壬○○上網標購「海│        │中正分行      │
│      │分許    │      │灘褲」，即發電子郵件│        │戶名：子○○  │
│      │        │      │向被害人佯稱得標，致│        │帳號：        │
│      │        │      │被害人陷於錯誤而轉帳│        │0000000000    │
│      │        │      │1500元至子○○萬泰企│        │              │
│      │        │      │銀帳戶              │        │              │
├───┼────┼───┼──────────┼────┼───────┤
│  四  │95年9月2│辛○○│以俗稱網路劫標模式，│1700元  │萬泰商業銀行  │
│      │日23時許│      │見辛○○上網標購「皮│        │中正分行      │
│      │        │      │包」，即發電子郵件向│        │戶名：子○○  │
│      │        │      │被害人佯稱得標，致被│        │帳號：        │
│      │        │      │害人陷於錯誤而轉帳  │        │0000000000    │
│      │        │      │1700元至子○○臺東企│        │              │
│      │        │      │銀帳戶              │        │              │
└───┴────┴───┴──────────┴────┴───────┘
